【裁判字號】    99,交聲,147
【裁判日期】    990312
【裁判案由】    聲明異議
【裁判全文】
臺灣臺南地方法院交通事件裁定         99年度交聲字第147號
移送機關    交通部公路總局嘉義區監理所臺南監理站
異議人即
受處分人    甲○○
上列異議人即受處分人因違反道路交通管理處罰條例案件，對於
交通部公路總局嘉義區監理所臺南監理站民國99年1月25日所為
之裁決處分（處分案號：嘉監南字第裁74-S00000000號）聲明異
議，本院裁定如下：
    主    文
異議駁回。
    理    由
一、原處分意旨略以：異議人即受處分人甲○○（下稱異議人）
    所有車牌號碼TT5-879號輕型機車，於民國98年11月20日8時
    46分許，在臺南市○○街8巷1號前，因在紅線停車，經臺南
    市警察局交通隊警員製單逕行舉發，嗣經移送機關即交通部
    公路總局嘉義區監理所臺南監理站（下稱原處分機關）以其
    在禁止臨時停車處所停車之違規事證明確，依道路交通管理
    處罰條例第56條第1項第1款之規定，裁處異議人罰鍰新臺幣
    （下同）600元等語。
二、本件異議意旨略以：異議人停車之位置，其前方原設有一塊
    社區公告欄，公告欄前劃有白短線及紅線，但因颱風將該公
    告欄吹倒，故將公告欄遷移以便停車，此有元寶里之里長證
    明可證。劃紅線禁止停車係有安全、美觀及必要性而設，今
    公告欄已遷移而失去必要性，所以里長於異議人請求證明後
    已改劃白線供民眾停放機車，故請求撤銷原處分等語。
三、按汽車停車時，禁止臨時停車處所不得停車；汽車駕駛人停
    車時，在禁止臨時停車處所停車者，處600元以上1,200元以
    下罰鍰，道路交通安全規則第112條第1項第1款，道路交通
    管理處罰條例第56條第1項第1款分別定有明文。次按禁止臨
    時停車標線為紅色實線，線寬除設於緣石，正面者以緣石高
    度為準外，其餘皆為10公分，道路交通標誌標線號誌設置規
    則第169條第2項亦規定甚明。
四、經查：
  (一)異議人所有車牌號碼TT5-879號輕型機車，於上開時地因在
    劃有紅線之禁止臨時停車處所停車，經臺南市警察局交通隊
    警員製單逕行舉發，並經原處分機關裁處如前所述之裁罰等
    情，有臺南市警察局98年11月30日南市警交字第S00000000
    號舉發違反道路交通管理事件通知單、原處分機關99年1月
    25日嘉監南字第裁74-S00000000號裁決書各1份及違規採證
    照片1幀附卷可稽。
  (二)次查，本件舉發違規地點劃有禁止臨時停車之紅色實線，而
    異議人所有之車牌號碼TT5-879號輕型機車於舉發當時恰係
    停放在上開紅色實線上，此有上開採證照片在卷可稽，是異
    議人確有在繪有紅線之禁止臨時停車處所停車之違規行為，
    至為明確。
  (三)至異議人辯稱該處已無繪設紅線之必要，且該里里長經異議
    人請求後已將該處改繪設白線等語，並提出台南市北區元寶
    里辦公處證明書1紙為證；惟按道路交通標誌、標線、號誌
    ，係交通主管機關依道路交通狀況及用路人之需要，本於權
    責定之，有其裁量空間。異議人如認違規地點繪設之標線已
    無必要性，得循正當途徑，向主管機關陳述反映，促其檢討
    改善，惟該等標線設置在未依法定程序變更前，駕駛人仍有
    遵守該標線指示之義務，不得僅憑其個人認知或價值判斷，
    或主觀認為其行為不致影響交通秩序、安全，而任意決定遵
    守與否，否則將使交通秩序大亂，非但影響道路交通安全及
    用路人權益，亦將使道路交通標誌、標線、號誌形同虛設。
    本件違規地點繪設之禁止臨時停車標線，縱如異議人所稱事
    後已改繪成白線，然異議人於違規當時，該處仍係繪設禁止
    臨時停車之紅色標線，即使當初劃設紅線的目的，果如異議
    人所稱係因有公告欄始劃設紅線，然如前所述，用路人在標
    誌標線依法變更前，均有遵守之義務，不可自行解釋劃設目
    的而自行決定是否遵守，因此，異議人將其所有之機車停於
    該處，仍屬在禁止臨時停車處所停車之違規行為。是異議人
    此部分之主張，難認有理由。
  (四)綜上所述，異議人所有車牌號碼TT5-879號輕型機車，於上
    揭時、地在設有紅色實線之禁止臨時停車處所停車之違規事
    證明確，則原處分機關以異議人違反道路交通管理處罰條例
    第56條第1項第1款之規定，依法裁處異議人罰鍰600元之處
    分，核無不當，本件異議為無理由，應予駁回。
五、據上論結，應依道路交通管理處罰條例第87條第2項、道路
    交通案件處理辦法第19條，裁定如主文。
中    華    民    國    99    年    3     月    12    日
                    交通法庭  法  官 張家瑛
以上正本證明與原本無異。
如不服本裁定，應於收受送達後5日內向本院提出抗告狀。（應
附繕本）
                              書記官 李淑惠
中    華    民    國    99    年    3     月    16    日

司法院資訊處製作；財團法人民間司法改革基金會備份。
